臺灣雲林地方法院刑事判決
                                      110年度易字第116號
                                      110年度易字第189號
公  訴  人  臺灣雲林地方檢察署檢察官
被      告  陳忠正



上列被告因竊盜案件，經檢察官提起公訴（110年度偵字第175、
368、1941號），被告於準備程序中就被訴事實為有罪之陳述，
本院裁定改依簡式審判程序合併審理，並判決如下：
    主  文
陳忠正犯如附表「罪名及宣告刑（不含沒收）」欄所示之罪，各
處如附表「罪名及宣告刑（不含沒收）」欄所示之刑。應執行有
期徒刑壹年貳月。
未扣案如附表「犯罪所得」欄所示之犯罪所得均沒收之，於全部
或一部不能沒收或不宜執行沒收時，追徵其價額。 
    犯罪事實
一、陳忠正意圖為自己不法之所有，基於竊盜之犯意，分別於附
    表編號1至3所示之時間、地點，以如附表編號1至3所示之方
    式，竊取如附表編號1至3所示之物得手。
二、案經張慶同訴由雲林縣警察局斗南分局及雲林縣警察局斗六
    分局報告臺灣雲林地方檢察署檢察官偵查起訴。 
    理  由
一、上開犯罪事實，業據被告陳忠正於警詢、偵查中、本院準備
    程序及審理時坦承在案，並有如附表「卷證」欄所示之證據
    資料可以佐證，足認被告之自白與事實相符，可以採信。本
    案事證明確，被告上開犯行均可認定，應依法論科。
二、核被告就附表編號1至3所為，均係犯刑法第321條第1項第1
    款之侵入住宅竊盜罪。被告所犯上開3罪，犯意各別，行為
    互異，應予分論併罰。  　
三、被告前於103年間因違反毒品危害防制條例案件，經本院以1
    03年度訴字第420號判決判處有期徒刑9月（2罪刑，此部分
    定應執行有期徒刑1年）、4月（2罪刑，此部分定應執行有
    期徒刑6月）確定；於103年間因竊盜案件，經本院以103年
    度易字第526號判決判處有期徒刑8月確定；於103年間因竊
    盜案件，經本院103年度易字第655號判決判處有期徒刑9月
    （12罪刑）、8月（4罪刑）（上開16罪刑定應執行有期徒刑
    3年6月），有期徒刑5月（3罪刑）、4月（上開4罪刑，合併
    定應執行有期徒刑1年）確定；於103年間因竊盜案件，經本
    院103年度易字第735號判決判處有期徒刑9月，經臺灣高等
    法院臺南分院104年度上易字第208號判決駁回上訴確定。前
    揭案件經臺灣高等法院臺南分院108年度聲字第563號裁定應
    執行有期徒刑4年2月確定，被告於108年8月16日因縮刑期滿
    執畢出監，有臺灣高等法院被告前案紀錄表在卷可按。被告
    於有期徒刑執行完畢後5年內，故意再犯本件有期徒刑以上
    之各罪，均為累犯。復查，本件無司法院大法官釋字第775
    號解釋所指，個案應量處最低法定刑度，又無法適用刑法第
    59條減輕其刑之規定，致生被告所受之刑罰超過其所應負擔
    罪責，導致其人身自由因此遭受過苛之侵害，而有不符憲法
    罪刑相當原則之情形，自應依刑法第47條第1項之規定，就
    被告所犯上開3罪，均依刑法第47條第1項之規定，加重其刑
    。
四、爰以行為人之責任能力為基礎，審酌被告正值青壯，卻不思
    以正當方法謀取所需，為圖個人不法利益，以破壞居家安寧
    之方式，進入他人屋內搜刮及竊取財物，所為非但損及他人
    財產法益，更危及他人居住安全；又被告已有多次財產犯罪
    之紀錄（上開構成累犯部分不予重複評價），有上揭前案紀
    錄表在卷可查，仍再犯本案3罪，足證其漠視法紀，所為非
    是；惟考量被告始終坦承犯行，犯後態度尚可，又目前尚未
    與被害人或告訴人和解，或賠償被害人、告訴人之損失，並
    兼衡其犯罪動機、目的、手段、所竊財物之價值及其於本院
    審理時自述國小畢業之智識程度、未婚、無子女，之前在做
    高空作業員工作，1個月收入3萬元，與母親同住之家庭與經
    濟狀況等一切情狀，分別量處如附表「罪名及宣告刑（不含
    沒收）」欄所示之刑，並定應執行刑如主文所示。
五、沒收部分：
  ㈠本件被告竊得如附表編號1至3「犯罪所得」欄所示之物，雖
    未扣案，然未發還予被害人或告訴人，爰依刑法第38條之1
    第1項、第3項規定，就附表編號1至3「犯罪所得」欄所示之
    犯罪所得宣告沒收，於全部或一部不能沒收或不宜執行沒收
    時，追徵其價額。
  ㈡附表編號3部分，被告竊取被害人李許碧花之皮包內尚有健保
    卡1張，雖亦為被告之犯罪所得，惟考量健保卡並無財產交
    易價值，被害人李許碧花掛失健保卡後仍得重新請領，欠缺
    刑法上之重要性，爰不予宣告沒收。 　
　㈢至扣案之深綠色T恤1件，雖為被告於行竊時穿戴，然僅為其
    日常所用之物，尚難認係供犯本案竊盜罪所用之物，亦非違
    禁物，故不予宣告沒收。 　　
據上論斷，應依刑事訴訟法第273條之1第1項、第299條第1項前
段，判決如主文。
本案經檢察官王聖豪、周至恒提起公訴，檢察官魏偕峯到庭執行
職務。
中    華    民    國   110    年    4    月    29     日
                  刑事第四庭  法  官  黃玥婷
以上正本證明與原本無異。
如不服本判決應於收受判決後 20 日內向本院提出上訴書狀，並
應敘述具體理由；其未敘述上訴理由者，應於上訴期間屆滿後
20 日內向本院補提理由書（均須按他造當事人之人數附繕本）
。「切勿逕送上級法院」。　　　　　　　　　
中　　華　　民　　國　　110 　年　　4 　　月　　29　　日
                              書記官  邱明通
附錄本案論罪科刑法條全文：
中華民國刑法第321條
犯前條第1項、第2項之罪而有下列情形之一者，處6月以上5年以
下有期徒刑，得併科50萬元以下罰金：
一、侵入住宅或有人居住之建築物、船艦或隱匿其內而犯之。
二、毀越門窗、牆垣或其他安全設備而犯之。
三、攜帶兇器而犯之。
四、結夥三人以上而犯之。
五、乘火災、水災或其他災害之際而犯之。
六、在車站、港埠、航空站或其他供水、陸、空公眾運輸之舟、
    車、航空機內而犯之。
前項之未遂犯罰之。 　　　
附表：（以下時間為民國，金額為新臺幣）
編號 犯罪時間 犯罪地點 被害人       犯罪方式  犯罪所得 　　 卷證     宣告刑 1（ 原110年度偵字第175 號、第368號起訴書犯罪事實㈠部分） 109年9月19日下午1時許 陳慶立位於雲林縣○○鎮○○路00○0號住處 陳慶立 陳忠正於左列時間前往左列地點，徒手開啟上址未上鎖之大門侵入之，竊取陳慶立所有放置在1樓客廳書桌旁櫃子內之現金12,000元，得手後旋即離去。 現金12,000元 ⒈被害人陳慶立於警詢之證述（偵175卷第11頁至第12頁）。 ⒉雲林縣○○鎮○○路00○0號現場照片7幀（偵175卷第13頁至第19頁）。 ⒊監視器影像擷取畫面照片3幀（偵175卷第19頁至第21頁）。 ⒋現場照片光碟1片（偵175卷後方錄音光碟存放袋內光碟） 。 陳忠正犯侵入住宅竊盜罪，累犯，處有期徒刑捌月。 2（ 原110年度偵字第175 號、第368號起訴書犯罪事實㈡部分） 109年9月20日下午2時55分許 張慶同位於雲林縣○○鎮○○街000巷00號住處 張慶同 陳忠正於左列時間前往左列地點，徒手開啟上址未上鎖之大門侵入之，竊取張慶同所有放置在屋內之現金3,000元，得手後離去。 現金3,000元 ⒈被害人張慶同於警詢之證述（偵368卷第7頁至第9頁）。 ⒉雲林縣○○鎮○○街000巷00號現場及扣案物照片16幀（偵368卷第19頁至第33頁）。 ⒊監視器影像擷取畫面照片6幀（ 　偵368卷第35頁至第39頁） 。 ⒋內政部警政署刑事警察局109年11月26日刑生字第1098003807號鑑定書1份（偵368卷第103頁至第104頁）。 ⒌雲林縣政府警察局斗南分局扣押物品清單1紙（ 　偵368卷第105頁）。 ⒍監視器影像光碟1片（偵368卷後方錄音光碟存放袋內光碟）。 ⒎編號1深綠色T恤1件。 陳忠正犯侵入住宅竊盜罪，累犯，處有期徒刑柒月。 3（ 原110年度偵字第1941 號起訴書犯罪事實 ） 109年6月23日下午3時許 李許碧花位於雲林縣○○市○○路00巷0號住處 李許碧花 陳忠正於左列時間前往左列地點，徒手開啟未上鎖之大門及紗窗後侵入之，竊取李許碧花放置在屋內之皮包及零錢罐各1個（皮包內有健保卡及現金，皮包及零錢罐之現金共計1,000元），得手後逃逸。 皮包及零錢罐各1個、現金1,000元 ⒈被害人李許碧花於警詢之證述（偵7474卷第13頁至第15頁）。 ⒉現場照片2幀（偵7474卷第17頁）。  ⒊內政部警政署刑事警察局109年8月24日刑紋字第1090073899號鑑定書1份（偵7474卷第19頁至第22頁）。 ⒋雲林縣警察局住宅竊盜現場勘察採證報告表1紙（偵7474卷第24頁）。 ⒌刑案現場平面示意圖1紙（偵7474卷第25頁）。 ⒍現場勘察照片20幀（偵7474卷第26頁至第35頁） 　。 ⒎勘察採證同意書1紙（偵7474卷第36頁）。 陳忠正犯侵入住宅竊盜罪，累犯，處有期徒刑柒月。